臺灣桃園地方法院小額民事判決
110年度桃保險小字第751號
原      告  第一產物保險股份有限公司

法定代理人  李正漢
訴訟代理人  簡權益
被      告  吳麗英
上列當事人間請求損害賠償事件，本院於民國111年5月12日言詞
辯論終結，判決如下：
    主    文
被告應給付原告新臺幣25,357元，及自民國110年11月1日起至清
償日止，按週年利率5％計算之利息。
原告其餘之訴駁回。
訴訟費用新臺幣1,000元，由被告負擔新臺幣960元，餘由原告負
擔。
本判決第1項得假執行。
    事實及理由
一、原告主張：被告於民國108年12月3日上午8時36分許，駕駛
    車牌號碼00-0000號自用小客車（下稱肇事車輛），於桃園
    市龜山區復興一路、文化七路口前迴轉往忠義路2段方向行
    駛時，因迴轉未禮讓直行車先行，與原告承保、訴外人劉子
    祥所駕駛、訴外人祥元企業股份有限公司（下稱祥元公司）
    所有之車牌號碼000-0000號自用小客車（下稱系爭車輛）碰
    撞，致系爭車輛受損（下稱系爭事故），原告已依約賠付修
    復費用新臺幣（下同）26,322元（含工資及烤漆費用10,636
    元、零件費用15,686元），爰依侵權行為及保險代位之法律
    關係提起本件訴訟等語。並聲明：被告應給付原告26,322元
    及自起訴狀繕本送達翌日起至清償日止，按週年利率5％計算
    之利息。
二、被告則以：不爭執被告有過失，但原告亦有過失等語，資為
    抗辯，並聲明：原告之訴駁回。
三、得心證之理由：
  ㈠被告應負侵權行為賠償責任：
  1.按因故意或過失，不法侵害他人之權利者，負損害賠償責任
    ；汽車、機車或其他非依軌道行駛之動力車輛，在使用中加
    損害於他人者，駕駛人應賠償因此所生之損害，民法第184
    條第1項前段、第191條之2前段分別定有明文。次按汽車迴
    車前，應暫停並顯示左轉燈光或手勢，看清無來往車輛，並
    注意行人通過，始得迴轉，道路交通安全規則第106條第5款
    亦有明文。又被保險人因保險人應負保險責任之損失發生，
    而對於第三人有損失賠償請求權者，保險人得於給付賠償金
    額後，代位行使被保險人對於第三人之請求權，保險法第53
    條第1項前段亦有明定。
  2.經查，原告主張被告於前開時間、地點，駕駛肇事車輛，因
    未依規定迴轉之過失，致與系爭車輛發生碰撞，造成系爭車
    輛受有損害等情，業據其提出道路交通事故當事人登記聯單
    、道路交通事故現場圖、系爭車輛之行車執照、估價單等件
    為證（見本院卷第5至7頁），並經本院職權向桃園市政府警
    察局龜山分局調取系爭事故調查卷宗核閱無訛（見本院卷第
    12至20頁），被告就此亦不爭執，堪信原告此部分之主張為
    真實。則被告就系爭事故之發生應負全部過失乙節，應可認
    定，且原告已給付賠償金額予祥元公司，原告代位祥元公司
    請求被告負損害賠償責任，自屬有據。
  ㈡系爭車輛必要修復費用：
　1.按不法毀損他人之物者，被害人得請求賠償其物因毀損所減
    少之價額，民法第196條定有明文。又依上開規定請求賠償
    物被毀損所減少之價額，得以修復費用為估定之標準，但以
    必要者為限（例如：修理材料以新品換舊品，應予折舊），
    此有最高法院77年度第9次民事庭會議決議可資參照。
　2.經查，原告主張系爭車輛必要修繕費用為26,322元，包括工
    資及烤漆費用10,636元、零件費用15,686元等情，業據其提
    出估價單為證（見本院卷第6頁反面、第7頁）。依前揭說明
    ，系爭車輛之修復既以新零件更換被毀損之舊零件，自應將
    零件折舊部分予以扣除。又依行政院所頒固定資產耐用年數
    表及固定資產折舊率之規定，非運輸業用客車、貨車之耐用
    年數為5年，依定率遞減法每年折舊1000分之369，另依營利
    事業所得稅查核準則第95條第6項規定「固定資產提列折舊
    採用定率遞減法者，以1年為計算單位，其使用期間未滿1年
    者，按實際使用之月數相當於全年之比例計算之，不滿1月
    者，以1月計」。而系爭車輛於108年11月出廠，至系爭事故
    發生時即108年12月3日，已使用2月，有該車之行車執照可
    查（見本院卷第6頁）。則其零件費用15,686元於扣除折舊
    額後應為14,721元（計算式詳如附表），加計毋須計算折舊
    之工資及烤漆費用10,636元後，系爭車輛必要修復費用應為
    25,357元（計算式：14,721元＋10,636元＝25,357元）。則原
    告請求逾25,357元部分，應予駁回。
　㈢被告雖辯稱系爭車輛駕駛亦有過失，惟被告於審理時自陳：
    當時是綠燈，沒有左轉燈，只要是綠燈就可以左轉，當時有
    一、兩輛車在待轉所以伊看不到其他的車輛等語（見本院卷
    第51頁反面）；且觀之系爭事故現場照片，系爭車輛係直行
    ，肇事車輛為迴轉尚未轉正（見本院卷第19頁），可知系爭
    事故發生時肇事車輛係開始左迴轉未久，尚未完成迴轉。而
    被告既自承其迴轉時另有車輛待轉故因視線受遮蔽而看不到
    其他車輛，而系爭車輛係綠燈直行，且因待轉車輛視線遮蔽
    ，同樣亦無法於待轉車輛遮蔽時得以預知有車輛突然自被告
    所在之對向車道左迴轉，致系爭車輛駕駛於直行通過路口時
    始發現正左迴轉之肇事車輛而反應不及，難認系爭車輛之駕
    駛就此有何未注意車前狀況之過失，準此，被告上開所辯，
    尚非有據。
  ㈣綜上所述，原告得請求被告賠償之金額應為25,357元。
四、末按給付無確定期限者，債務人於債權人得請求給付時，經
    其催告而未為給付，自受催告時起，負遲延責任。其經債權
    人起訴而送達訴狀，或依督促程序送達支付命令，或為其他
    相類之行為者，與催告有同一之效力；又遲延之債務，以支
    付金錢為標的者，債權人得請求依法定利率計算之遲延利息
    ；而應付利息之債務，其利率未經約定，亦無法律可據者，
    週年利率為5％，民法第229條第2項、第233條第1項前段及第
    203條分別定有明文。本件原告對被告之損害賠償請求權，
    係以支付金錢為標的，無確定期限，又未約定利息，則被告
    應自受催告時起，負遲延責任，是原告就上述得請求之金額
    ，併請求自知悉原告請求之翌日即即110年11月1日起（於11
    0年10月21日寄存於被告住所地之警察機關，依法於110年10
    月31日生送達效力，見本院卷第24頁）至清償日止，按年息
    5％計算之利息，洵為有據。
五、從而，原告依侵權行為之法律關係，請求被告給付25,357元
    ，及自110年11月1日起至清償日止，按週年利率5％計算之利
    息，為有理由，應予准許，逾此範圍，為無理由，應予駁回
    。
六、本件原告勝訴部分係依小額訴訟程序所為被告敗訴之判決，
    爰依民事訴訟法之規定，依職權宣告假執行。
七、本件事證已臻明確，兩造其餘攻擊防禦方法及舉證，經本院
    斟酌後，核與判決結果無影響，爰不予一一論述，併此敘明
    。　　
八、訴訟費用負擔之依據：民事訴訟法第79條。並依同法第436
    條之19第1項規定，確定訴訟費用額如主文第3項所示。
中　　華　　民　　國　　111 　年　　6 　　月　　10　　日
                  桃園簡易庭  法  官  曾耀緯
以上為正本係照原本作成。
如不服本判決，應於送達後20日內，向本院提出上訴狀並表明上
訴理由，如於本判決宣示後送達前提起上訴者，應於判決送達後
20日內補提上訴理由書（須附繕本）。
如委任律師提起上訴者，應一併繳納上訴審裁判費。
中　　華　　民　　國　　111 　年　　6 　　月　　10　　日
                              書記官  吳宏明
附表：計算式
零件費用：15,686元 已使用期間：2月 ----- 折舊時間           金額 第1年折舊值        15,686×0.369×(2/12)=965 第1年折舊後價值    15,686-965=14,721 
附錄
一、民事訴訟法第436條之24第2項：
    對於小額程序之第一審裁判上訴或抗告，非以其違背法令為
    理由，不得為之。
二、民事訴訟法第436條之25：
    上訴狀內應記載上訴理由，表明下列各款事項：
    （一）原判決所違背之法令及其具體內容。
    （二）依訴訟資料可認為原判決有違背法令之具體事實。
三、民事訴訟法第471條第1項：（依同法第436條之32第2項規定
    於小額事件之上訴程序準用之）上訴狀內未表明上訴理由者
    ，上訴人應於提起上訴後二十日內，提出理由書於原第二審
    法院；未提出者，毋庸命其補正，由原第二審法院以裁定駁
    回之。